【裁判字號】    99,交聲,665
【裁判日期】    990331
【裁判案由】    交管條例聲異
【裁判全文】
臺灣板橋地方法院交通事件裁定         99年度交聲字第665號
原處分機關  交通部公路總局臺北區監理所板橋監理站
異  議  人  甲○○
即受處分人
上列異議人即受處分人因違反道路交通管理處罰條例案件，對於
交通部公路總局臺北區監理所板橋監理站民國94年11月9 日所為
板監裁字裁41-C00000000號裁決處分，聲明異議，本院裁定如下
：
    主  文
異議駁回。
    理  由
一、原處分意旨略以：異議人即受處分人甲○○所有之車牌號碼
    IUB-609 號重型機車，於民國91年12月24日晚間8 時40分許
    ，在臺北縣中和市○○街與信義街交岔路口，因「牌照吊扣
    期間行駛（駕駛自述禁駛）」之違規事實，經臺北縣政府警
    察局中和分局南勢派出所執勤員警以北縣警交字第C0000000
    0 號舉發違反道路交通管理事件通知單當場掣單舉發後，嗣
    其未依期限繳納罰鍰或案陳述意見，並經原處分機關查證後
    ，認違規屬實，惟因該車曾另於91年3 月15日，因違反道路
    交通管理處罰條例第21條第1 項第1 款「未領有駕駛執照駕
    車」（第ABV071456 號違規單），致當場被扣留車牌號碼，
    且遲至95年5 月11日始繳納罰鍰結案（號牌始領回），原處
    分機關乃改依修正前道路交通管理處罰條例第12條第1 項第
    7 款規定，裁處受處分人新台幣（下同）8,700 元，併依同
    條例第12條第2 項規定，吊銷牌照等語。
二、異議人異議意旨略以：既有違規者親筆簽認違規事實，為何
    還要轉移罰車主，再者車主從未知情有此違規云云；據此，
    不服原處分，爰依法聲明異議，請求撤銷原處分等語。
三、按受處分人不服第8 條主管機關所為之處罰，得於接到裁決
    書之翌日起20日內，並得依法扣除在途期間，向管轄地方法
    院聲明異議，道路交通管理處罰條例第87條第1 項及道路交
    通案件處理辦法第12條分別定有明文。而道路交通異議案件
    ，當事人居住於處罰機關所在之鄉、鎮、市（包括縣轄市、
    省轄市及院轄市）者，不扣除在途期間，法院訴訟當事人在
    途期間標準第4 條第1 項第1 款第1 目亦規定甚明。次按送
    達，於應受送達人之住居所、事務所或營業所為之；於應送
    達處所不獲會晤應受送達人時，得將文書付與有辨別事理能
    力之同居人、受僱人或應送達處所之接收郵件人員而為送達
    ，行政程序法第72條第1 項、第73條第1 項亦規定明確；上
    述均為交通異議事件之程序規定，為聲明異議之合法要件，
    受處分人之聲明異議自須合於此項程序規定，法院始得受理
    為實體之審查；又交通法庭認聲明異議不合法律上之程式，
    且無從補正者，應以裁定駁回之，道路交通案件處理辦法第
    18條亦有明文；經查：
(一)、本件異議人即受處分人甲○○所有之車牌號碼IUB-609 號重
    型機車，於91年12月24日晚間8 時40分許，在臺北縣中和市
    ○○街與信義街交岔路口，因「牌照吊扣期間行駛（駕駛自
    述禁駛）」之違規事實，經臺北縣政府警察局中和分局南勢
    派出所執勤員警以北縣警交字第C00000000 號舉發違反道路
    交通管理事件通知單當場掣單舉發，有前揭通知單影本1 紙
    附卷可稽。
(二)、按汽車有已領有號牌而未懸掛者，處汽車所有人三千六百元
    以上一萬零八百元以下罰鍰，並禁止其行駛，修正前道路交
    通管理處罰條例第12條第1 項第7 款定有明文；茲本件受處
    分人為前揭重型機車所有人甲○○，其住所地址迄今仍設於
    臺北縣中和市○○街115 巷10號乙節，有本院職權查詢之個
    人基本資料查詢結果1 紙在卷可稽，又本件原處分機關填製
    上開裁決書後，將之送達之處所為「臺北縣中和市○○街11
    5 巷10號」，亦有交通部公路總局臺北監理所板橋監理站送
    達證書1 紙附卷可稽，而異議人提起本件聲明異議之狀紙上
    所載住址為「台北縣中和市○○街115 巷10號1 樓」，此有
    異議人之聲明異議狀在卷可稽，據上各情，堪認「台北縣中
    和市○○街115 巷10號」確為異議人之住所無誤；再者，前
    開裁決書送達上址後，乃由異議人之同居人游重慶（即異議
    人的伯父）蓋印簽收等情，有蓋有「游重慶」印文之前揭送
    達證書為憑，故上開裁決業於94年11月10日發生合法送達異
    議人之效力；另原處分機關址設臺北縣中和市○○路○ 段11
    6 號，而異議人住所為「台北縣中和市○○街115 巷10號」
    ，是異議人之住所位在原處分機關所在之鄉、鎮、市，故不
    需扣除在途期間2 日；據此，堪認上開裁決書業於94年11月
    10日發生合法送達異議人之效力，其異議期間（20日）之末
    日應為94年11月30日（星期三），異議人自應於94年11月30
    日之前聲明異議，其本件聲明異議始為適法，詎其乃遲至99
    年3 月9 日始行聲明異議，有前揭聲明異議狀首頁所蓋之原
    處分機關收文章戳足憑，則其本件聲明異議已逾首揭法律所
    定異議期間，其本件聲明異議為不合法，應予駁回。
四、據上論斷，應依道路交通案件處理辦法第18條前段，裁定如
    主文。
中    華    民    國    99    年    3     月    31    日
                  交通法庭法  官  陳明偉
以上正本證明與原本無異。
如不服本裁定，應於送達後5 日內，向本院提出抗告狀。
                           書記官 陳玉心
中    華    民    國    99    年    3     月    31    日

司法院資訊處製作；財團法人民間司法改革基金會備份。
